【裁判字號】    98,上訴,725
【裁判日期】    980330
【裁判案由】    違反槍砲彈藥刀械管制條例
【裁判全文】
臺灣高等法院臺中分院刑事判決         98年度上訴字第725號
上  訴  人
即  被  告  甲○○
上列上訴人因違反槍砲彈藥刀械管制條例案件，不服臺灣彰化地
方法院97年度訴字第3119號中華民國98年2月2日第一審判決（起
訴案號：臺灣彰化地方法院檢察署97年度偵字第8454號），提起
上訴，本院判決如下：
    主  文
上訴駁回。
    理  由
一、按不服地方法院之第一審判決而上訴者，須提出上訴書狀，
    並應敘述具體理由，刑事訴訟法第三百六十一條第一項定有
    明文，此為上訴必備之程式；而所謂「具體理由」，必係依
    據卷內既有訴訟資料或提出新事證，指摘或表明第一審判決
    有何採證認事、用法或量刑等足以影響判決本旨之不當或違
    法，而構成應予撤銷之具體事由，始克當之（例如：依憑證
    據法則具體指出所採證據何以不具證據能力，或依憑卷證資
    料，明確指出所為證據證明力之判斷如何違背經驗、論理法
    則）；倘僅泛言原判決認定事實錯誤、違背法令、量刑失之
    過重或輕縱，而未依上揭意旨指出具體事由，或形式上雖已
    指出具體事由，然該事由縱使屬實，亦不足以認為原判決有
    何不當或違法者（例如：對不具有調查必要性之證據，法院
    未依聲請調查亦未說明理由，或援用證據不當，但除去該證
    據仍應為同一事實之認定），皆難謂係具體理由，俾與第二
    審上訴制度旨在請求第二審法院撤銷、變更第一審不當或違
    法之判決，以實現個案救濟之立法目的相契合，並節制濫行
    上訴（最高法院97年度台上字第892號刑事判決參照）。次
    原審法院認為上訴不合法律上之程式者，應以裁定駁回之。
    第二審法院認為上訴書狀未敘述理由或上訴有第三百六十二
    條前段之情形者，應以判決駁回之。又分別為刑事訴訟法第
    三百六十二條、第三百六十七所明定。再第三百六十七條之
    判決，得不經言詞辯論為之。同法第三百七十二條亦定有明
    文。
二、上訴人即被告甲○○（下稱被告）上訴意旨略以：(一)原審量
    刑過重，被告甲○○在警方未發覺時主動報繳持有之槍枝，
    並接受裁判，核與自首規定相符。槍砲彈藥刀械管制條例第
    18 條第1項前段規定「犯本條例之罪自首，並報繳其持有之
    全部槍砲、彈藥、刀械者，減輕或免除其刑」，有免除其刑
    之特別規定，被告家中有年邁母親、重殘兄長及二名年幼小
    孩，被告需擔負全家生活重擔，爰請求免除被告之刑，讓被
    告能照顧家人云云。
三、惟按「犯槍砲彈藥刀械管制條例之罪自首，並報繳其持有之
    全部槍砲、彈藥、刀械者，減輕或免除其刑，固為同條例第
    十八條第一項所明定，惟究應減輕或免除其刑，事實審法院
    有自由裁量之權」（最高法院89年度台上字第283號裁判要
    旨參照）。原審判決事實認定被告係自首報繳改造手槍及子
    彈，並於理由欄內說明適用槍砲彈藥刀械管制條例第18條第
    1項前段規定減輕其刑（見原審判決第2、4頁），原審判決
    審酌本件被告犯行與自首之規定相符，係累犯應依法加重其
    刑，及被告持有前開可發射子彈具殺傷力之改造手槍及子彈
    ，對社會治安有重大威脅，然未曾持上開槍、彈犯罪，犯後
    亦坦承犯行，態度良好等一切情狀，其所犯未經許可持有改
    手槍罪，僅應減輕其刑，未予免除其刑，乃屬事實法院自由
    裁量之權，本院經核亦無不當，自無違法之情形。被告復未
    依據卷內既有訴訟資料或提出新事證，指摘或表明原審判決
    有何其他採證認事、用法或量刑等足以影響判決本旨之不當
    或違法，而構成應予撤銷之理由，自非屬上訴第二審之具體
    理由。依上揭說明，被告提起之第二審上訴不合法律上程式
    ，爰不經言詞辯論，判決駁回上訴。
四、據上論斷，應依刑事訴訟法第367條前段、第372條，判決如
    主文。
中    華    民    國    98    年    3     月    30    日
            刑事第四庭    審判長法  官  洪  耀  宗
                                法  官  許  文  碩
                                法  官  蔡 王 金 全
上列正本證明與原本無異。
如不服本判決應於收受送達後十日內向本院提出上訴書狀，其未
敘述上訴理由者，並得於提起上訴後十日內向本院補提理由書 (
均須按他造當事人之人數附繕本)「切勿逕送上級法院」。
                                書記官  金  珍  華
中    華    民    國    98    年    3     月    30    日


司法院資訊處製作；財團法人民間司法改革基金會備份。
